【裁判字號】    97,家聲,323
【裁判日期】    970827
【裁判案由】    代管遺產之管理報酬費用
【裁判全文】
臺灣桃園地方法院民事裁定             97年度家聲字第323號
聲  請  人  李文傑律師（即被繼承人甲○○之遺產管理人）
上列聲請人聲請裁定代管遺產之管理報酬費用事件，本院裁定如
下：
    主      文
聲請人管理被繼承人甲○○之遺產管理報酬定為新臺幣壹萬壹仟
壹佰參拾元，連同代管期間因管理需要墊付費用新臺幣參仟陸佰
參拾伍元及本件聲請費用新臺幣壹仟元，合計新臺幣壹萬伍仟柒
佰陸拾伍元，均由被繼承人甲○○之遺產負擔。
    理      由
一、按遺產管理人得請求報酬，其數額由親屬會議按其勞力及其
    與被繼承人之關係酌定之；親屬會議不能召開或召開有困難
    時，依法應經親屬會議處理之事項，由有召集權人聲請法院
    處理之，民法第1183條、第1132條第2 項前段規定甚明。次
    按，關於遺產管理、分割及執行遺囑之費用，由遺產中支付
    之，民法第1150條前段亦有明文。
二、本件聲請意旨略以：鈞院前以97年度財管字第41號民事裁定
    選任聲請人為被繼承人甲○○之遺產管理人，依民法第1183
    條規定，遺產管理人得請求報酬，其數額由親屬會議按其勞
    力及其與被繼承人之關係酌定之，惟本件無親屬會議可資酌
    定報酬，自得聲請鈞院定之。又被繼承人甲○○遺有坐落桃
    園縣八德市○○段第679 地號，面積115.92平方公尺，權利
    範圍1/4 之土地及其上第2156建號，權利範圍全部之建物，
    業經鈞院強制執行處以96年度執字第732 號強制執行程序拍
    定在案，為就此強制執行拍賣被繼承人甲○○遺產事件取得
    參與分配之執行名義，爰聲請鈞院裁定聲請人代管被繼承人
    甲○○遺產之管理報酬及墊付費用等語。
三、查聲請人所陳各節，業據提出收據、執據、申領地政電子謄
    本交易憑證、遺產稅課稅資料參考清單各1 份為證（均為影
    本）。並經本院依職權調閱本院97年度財管字第41號、96年
    度執字第732 號卷宗查核無誤，核與所述情節相符，則聲請
    人請求裁定代管被繼承人甲○○遺產之報酬及代墊費用，於
    法並無不合。茲參酌財政部訂頒「代管無人承認繼承遺產作
    業要點」第14點條第3 款之規定，認聲請人請求代管遺產之
    報酬，應以被繼承人甲○○遺產現值1%計算。而被繼承人甲
    ○○所遺之上開不動產經本院前開強制執行程序所拍定之價
    額分別為土地部分新臺幣（下同）441,000 元、建物部分則
    為672,000 元，合計1,113,000 元，則聲請人此部分之報酬
    金額以1%計算結果，為11,130元。又聲請人另主張於代管遺
    產期間，因管理遺產需要已墊付費用105 元及須進行代管遺
    產之行為預估費用合計3,530 元（明細如附表所示），經核
    亦屬可採，再併同本件聲請之裁判費用1,000 元，總計聲請
    人得請求之費用為15,765元，依法均應由被繼承人甲○○之
    遺產負擔。
四、爰裁定如主文。
中    華    民    國    97    年    8     月    27    日
                  家事法庭  法  官  張震武
附表（均為新臺幣）：
一、已墊付之費用：
1.願擔任遺產管理人之民事陳報狀郵資30元（有收據）。
2.上網查詢被繼承人車籍資料規費10元（無收據）。
3.聲請民事執行處暫緩分配陳報狀郵資25元（有收據）。
4.查詢被繼承人建物謄本規費40元（有收據）。
二、預估須進行之費用：
1.向本院聲請閱卷之費用200 元（97年度財管字第41號、96年度
  執字第732號）。
2.聲請公示催告規費1,000元、匯票手續費30元、郵資25元。
3.公示催告登報費1,000元。
4.陳報公示催告登報資料狀郵資30元。
5.陳報財產清冊狀郵資35元。
6.查詢繼承人戶籍謄本規費500元。
7.申報遺產稅郵資100元。
8.核定遺產管理人報酬及管理費用聲請狀郵資50元。
9.向民事執行處聲明參與分配狀郵資30元。
10.赴法院領取分配款車資500元。
11.陳報遺產管理程序終結狀郵資30元。
上列正本證明與原本無異
如不服本裁定應於送達後10日內向本院提出抗告狀，並應繳納抗
告費新臺幣1,000元。
中    華    民    國    97    年    8     月    27    日
                            書記官  劉昆鑫


司法院資訊處製作；財團法人民間司法改革基金會備份。
